【裁判字號】    99,上易,342
【裁判日期】    990423
【裁判案由】    竊盜
【裁判全文】
臺灣高等法院高雄分院刑事判決         99年度上易字第342號
上  訴  人  臺灣高雄地方法院檢察署檢察官
被      告  丙○○
上列上訴人因被告竊盜案件，不服臺灣高雄地方法院中華民國99
年3 月15日第一審判決（起訴案號：臺灣高雄地方法院檢察署99
年度偵字第3642、3781、4073號），提起上訴，本院判決如下：
    主  文
原判決關於丙○○竊盜其中貳罪（處拘役伍拾日及拘役參拾日）
部分暨定應執行刑部分均撤銷。
丙○○犯竊盜罪，處有期徒刑伍月，如易科罰金，以新台幣壹仟
元折算壹日；又犯竊盜罪，處有期徒刑肆月，如易科罰金，以新
台幣壹仟元折算壹日。應執行有期徒刑捌月，如易科罰金，以新
台幣壹仟元折算壹日。
其他上訴駁回。
    事  實
一、丙○○意圖為自己不法之所有，分別基於竊盜犯意，先後為
    下列竊盜行為：
    (一)民國99年1 月21日上午7 時50分許，擅自侵入高雄縣六龜
      鄉○○村○○街25號乙○○住處客廳（侵入住宅部分未據
      告訴），先下手竊取高雄縣政府六龜鄉公所所有由乙○○
      持有之9W-5200 號自小客貨車鑰匙，再以該鑰匙啟動停放
      乙○○住處前之9W-5200 號自小客貨車（約價值新台幣10
      萬元）後駛離。嗣於99年1 月21下午1 時10分許，丙○○
      駕駛上開竊得車輛行經高雄縣鳳山市○○○路與南京路口
      ，始為警查獲。
    (二)99年1 月25日中午12時許，在高雄市鹽埕區○○○路72號
      久吉文具行內，徒手竊取該文具行所有之證書框1 個、壓
      克力貼牌2 個（共價值新台幣200 元），得手後正欲離去
      之際，即為警當場查獲。
    (三)99年1 月26日中午12時許，在高雄市○○區○○街41號有
      福機車行旁空地，見有福機車行所有之XYV-560 號機車（
      價值2 萬3 千元）停放該處，且機車鑰匙放置在機車前方
      置物箱內，即以該機車鑰匙啟動該機車，惟正欲駛離之際
      ，旋為有福機車行員工甲○○發覺而當場攔獲。
二、案經高雄市政府警察局小港分局、鹽埕分局及高雄縣政府警
    察局鳳山分局報告臺灣高雄地方法院檢察署檢察官偵查起訴
    。
    理  由
一、上開事實業據證人即被害人乙○○、證人即久吉文具行店長
    、證人即有福機車行員工甲○○於警詢中陳述已明（見偵查
    卷1 第8 －12頁、偵查卷2 第5 －6 頁、偵查卷3 第6 －8
    頁），並有贓物認領保管單附卷可稽（見偵查卷1 第16頁、
    偵查卷2 第12頁、偵查卷3 第14頁）；又被告丙○○（下稱
    被告）亦坦承此部分情節，核與上開證據相符，被告之自白
    即堪信為真正。從而，被告3 次竊盜犯行，事證明確，堪以
    認定。
二、核被告先後所為，均係犯刑法第320 條第1 項之竊盜罪。又
    被告3 次竊盜之時間不同，行為互異，顯係犯意各別，應分
    論併罰。
三、原判決就被告竊取久吉文具行所有之物犯行部分，適用刑法
    第320 條第1 項、第41條第1 項前段，刑法施行法第1 條之
    1 第1 項、第2 項規定，並審酌被告正值壯年，不思以正當
    方法賺取財物，竟貪圖小利行竊，危害社會治安，所為實不
    足取，惟念及其犯後坦承犯行，竊取久吉文具行所有之物共
    值新台幣（下同）200 元，價值非鉅，且被害人已取回失竊
    財物等一切情狀，量處拘役20日。經核原判決此部分認事用
    法，尚無不合，量刑亦稱妥適。檢察官上訴意旨指摘原判決
    此部分量刑過輕，為無理由，應予駁回。
四、原判決就被告竊取自小貨車及機車犯行部分，據以論處被告
    罪刑，固非無見。惟查，被告係先擅自侵入他人住宅竊取自
    小客貨車鑰匙，再以該鑰匙啟動9W-5200 號自小客貨車駛離
    ，被告之行為已另危及他人居住安全，又被告竊取之自小貨
    車及機車各價值約10萬元、2 萬3 千元，價值非微，且被告
    竊取自小貨車、機車後，分別為警查獲及遭人發覺攔獲，始
    取回被告竊得之自小貨車、機車，被告尚非基於悔意自行返
    還竊得財物，參以原判決就被告竊取價值200 元文具之犯行
    量處拘役20日，是原審就被告竊取自小貨車及機車犯行部分
    ，各量處拘役50日及30日，即尚屬過輕。檢察官上訴意旨，
    指摘原判決此部分量刑過輕不當，為有理由，自應由本院將
    原判決關於此部分及其定執行部分均撤銷改判。爰審酌被告
    前曾因竊盜罪，經法院判處有期刑9 月，並於91年7 月9 日
    執行完畢，被告本應知警惕，且被告正值壯年，亦應思以正
    當方法賺取財物，竟仍先後多次竊取他人財物，造成他人財
    產損害及危害社會治安，惟念及被告行為後坦承犯行，且被
    害人已取回失竊財物，所生損害減輕等一切情狀，各量處如
    主文第2 項所示之刑，並諭知易科罰金之折算標準，併定其
    應執行刑及諭知易科罰金之折算標準。
據上論結，應依刑事訴訟法第368 條、第369 條第1 項前段、第
364 條、第299 條第1 項前段，刑法第320 條第1 項、第41條第
1 項前段、第51條第5 款，刑法施行法第1 條之1 ，判決如主文
。
本案經檢察官李門騫到庭執行職務。
中    華    民    國    99    年    4     月    23    日
                  刑事第八庭    審判長法  官  洪兆隆
                                      法  官  張盛喜
                                      法  官  郭玫利
以上正本證明與原本無異。
不得上訴。
中    華    民    國    99    年    4     月    23    日
                                      書記官  梁美姿
附錄本件判決論罪科刑法條
中華民國刑法第320條第1項：
意圖為自己或第三人不法之所有，而竊取他人之動產者，為竊盜
罪，處5 年以下有期徒刑、拘役或5 百元以下罰金。

司法院資訊處製作；財團法人民間司法改革基金會備份。
